臺灣高雄地方法院刑事判決          100年度審交易字第459號
公  訴  人  臺灣高雄地方法院檢察署檢察官
被      告  劉芳慈
            郭振軒
上列被告因過失傷害案件，經檢察官提起公訴（100 年度偵字第
2336號），本院判決如下：
    主  文
本件公訴不受理。
    理  由
一、公訴意旨如附件起訴書所載。
二、按告訴乃論之罪，告訴人於第一審辯論終結前，得撤回其告
    訴；又告訴經撤回者，法院應諭知不受理之判決，刑事訴訟
    法第238 條第1 項及第303 條第3 款定有明文。
三、本件被告劉芳慈、郭振軒因過失傷害案件，經檢察官提起公
    訴，認被告2 人均係犯刑法第284 條第1 項前段之過失傷害
    罪。依同法第287 條前段之規定，須告訴乃論。茲據告訴人
    即被告2 人於本院審理中分別具狀撤回其告訴，有撤回告訴
    狀2 紙在卷可稽，揆諸前開說明，爰不經言詞辯論，就被告
    2 人被訴過失傷害罪部分，逕為諭知不受理之判決。
四、被告劉芳慈另涉不能安全駕駛動力交通工具罪部分，由本院
    另行審結，附此敘明。
據上論斷，應依刑事訴訟法第303 條第3 款、第307 條，判決如
主文。
中    華    民    國  100     年    7     月    13    日
                     刑事第十庭  法  官 顏銀秋
以上正本證明與原本無異。
如不服本判決應於收受送達後10日內向本院提出上訴書狀，並應
敘述具體理由；如未敘述上訴理由者，應於上訴期間屆滿後20日
內向本院補提理由書（均須按他造當事人之人數附繕本）「切勿
逕送上級法院」。
中    華    民    國   100    年    7     月    13    日
                                 書記官 林豐富
附件：100 年度偵字第2336號起訴書
臺灣高雄地方法院檢察署檢察官起訴書
                                     100年度偵字第2336號
    被      告  劉芳慈  女  24歲（民國○○年○○月○○日生）
                        住高雄市○○區○○路22之1號
                        國民身分證統一編號：Ｚ000000000號
    被      告  郭振軒  男  25歲（民國○○年○月○日生）
                        住高雄市○○區○○街270號10樓
                        國民身分證統一編號：Ｚ000000000號
上列被告等因過失傷害等案件，已經偵查終結，認應該提起公訴
，茲將犯罪事實及證據並所犯法條分敘如下：
        犯罪事實
一、劉芳慈明知於民國99年11月25日晚上8時44分許，飲用大量
    啤酒後，嚴重影響其控制力及注意力，已達不能安全駕駛動
    力交通工具之程度，竟仍隨即騎乘車牌號碼891-CCZ號機車
    ，沿高雄市○○區○○路二段由西往東方向逆向於對向快車
    道上行駛，嗣於同日晚上10時許，途經該路二段500號前時
    ，本應注意應遵守道路交通標誌、標線、號誌之指示，及在
    劃有分向限制線之路段，不得駛入來車之車道內，且依當時
    之情況，並無不能注意之情形，竟疏未注意，未依應行方向
    而逆向行駛，適有郭振軒騎乘車牌號碼PR5-962號機車，沿
    青年路二段由西往東方向行駛至該處時，亦本應注意在劃有
    分向限制線之路段，不得駛入來車之車道內，且依當時之情
    形，並無不能注意之狀況，竟疏未注意，貿然左轉穿越該車
    道至對向快車道，雙方煞避不及，劉芳慈所騎乘機車之車頭
    與郭振軒所騎乘機車之左側腳踏板發生撞擊，雙方均人車倒
    地，劉芳慈受有頭部外傷併腦震盪、右眼瞼多處撕裂傷3x3x
    1公分；郭振軒受有左臉頰擦挫傷、左大腿擦傷等傷害。嗣
    經警前往處理，並對劉芳慈施以酒精濃度測試每公升含量達
    0.34毫克，因而查獲。
二、案經劉芳慈、郭振軒訴由高雄市政府警察局鳳山分局移送偵
    辦。
        證據並所犯法條
一、證據清單及待證事實
┌───┬─────────────┬─────────────┐
│ 編號 │    證             據     │     待   證   事   實    │
├───┼─────────────┼─────────────┤
│  一  │被告劉芳慈於警詢及偵查中之│證明全部犯罪事實。        │
│      │自白                      │                          │
├───┼─────────────┼─────────────┤
│  二  │被告郭振軒於警詢及偵查中之│證明全部犯罪事實。        │
│      │自白                      │                          │
├───┼─────────────┼─────────────┤
│  三  │告訴人劉芳慈於警詢及偵查中│證明全部犯罪事實。        │
│      │之指訴                    │                          │
├───┼─────────────┼─────────────┤
│  四  │告訴人郭振軒於警詢及偵查中│證明全部犯罪事實。        │
│      │之指訴                    │                          │
├───┼─────────────┼─────────────┤
│  五  │道路交通事故現場圖、調查報│證明全部犯罪事實。        │
│      │告表（一）（二）、談話紀錄│                          │
│      │表各1份及現照片23張       │                          │
├───┼─────────────┼─────────────┤
│  六  │長庚醫療財團法人高雄長庚紀│證明劉芳慈受有上開傷害之事│
│      │念醫院劉芳慈之診斷證明書2 │實。                      │
│      │紙                        │                          │
├───┼─────────────┼─────────────┤
│  七  │長庚醫療財團法人高雄長庚紀│證明郭振軒受有上開傷害之事│
│      │念醫院郭振軒之診斷證明書  │實。                      │
├───┼─────────────┼─────────────┤
│  八  │酒精濃度測試表及測試觀察紀│證明被告劉芳慈有酒後駕車、│
│      │錄表各1份                 │無法安全駕駛之事實。      │
└───┴─────────────┴─────────────┘
二、核被告劉芳慈所為，係犯刑法第185條之3服用酒類，不能安
    全駕駛動力交通工具而駕駛罪、同法第284條第1項前段之過
    失傷害罪嫌。被告郭振軒所為，係犯刑法第284條第1項前段
    之過失傷害罪嫌。被告劉芳慈所犯上開2罪間，犯意各別，
    罪名有異，請予分論併罰。
三、依刑事訴訟法第251條第1項提起公訴。
    此    致
臺灣高雄地方法院
中    華    民    國   100    年    4     月    19    日
                              檢察官  劉  河  山
上正本證明與原本無異
中    華    民    國   100    年    5     月    9     日
                              書記官  曾  懷  慧
所犯法條
中華民國刑法第185條之3
服用毒品、麻醉藥品、酒類或其他相類之物，不能安全駕駛動力
交通工具而駕駛者，處1年以下有期徒刑、拘役或科或併科15萬
元以下罰金。
中華民國刑法第284條
（過失傷害罪）
因過失傷害人者，處6月以下有期徒刑、拘役或5百元以下罰金，
致重傷者，處1年以下有期徒刑、拘役或5百元以下罰金。
從事業務之人，因業務上之過失傷害人者，處1年以下有期徒刑
、拘役或1千元以下罰金，致重傷者，處3年以下有期徒刑、拘役
或2千元以下罰金。